# 请教化工行业成本循环

提问人：审计狮 时间：2021-10-15 12:33:06
案例：企业生产产品有一、二、三三道工序，工序 3 产出a、b，b可进入工序 2 重新加工。一般月末计算一次各工序产品成本，但工序二使用了工序三的产品，这样的话在计算产品成本时就进入了无限循环。请教陈版或其他大大：这种情况下如何计算各工序产品成本？

回答人：chenyiwei
考虑能否参考辅助生产成本的交互分配法的思路进行处理？例如采用设置联立方程组的方式，使用Excel辅助计算？